ja: 小動物の生息地/ケージタイプ: アクアリウム; ガラスタンク; 生息地; ハッチ; ペン; ベビーサークル; テラリウム; トラベル用キャリー; ワイヤーキャップ; その他
th: ประเภทที่อยู่/กรงสำหรับสัตว์เล็ก: ตู้ปลา; ตู้กระจก; ที่อยู่อาศัย; กรง; คอก; คอกกั้น; สวนขวดแก้ว; กระเป๋าใส่สัตว์เลี้ยงเดินทาง; กรงลวด; อื่นๆ
es: Tipo de jaula/terrario para animales pequeños: Acuario; Tanque de vidrio; Terrario; Conejera; Redil; Corralito; Terrario; Transportín; Jaula de alambre; Otros
da: Habitat-/burtype til små dyr: Aquarium; Glasbeholder; Habitat; Hutch; Indelukke; Kravlegård; Terrarium; Transportkasse; Trådbur; Andet
sl-SI: Vrsta habitata/kletke za male živali: Akvarij; Stekleni terarij; Habitat; Zunanja kletka; Ograda; Ograda za igranje; Terarij; Potovalna torba; Žična kletka; Drugo
zh-TW: 小動物棲息地/籠類型: 水族箱; 玻璃罐; 棲息地; 籠; 筆刀; 嬰兒圍欄; 玻璃容器; 旅行外出籠; 電線籠; 其他
nb: Habitat-/burtype for små dyr: Akvarium; Glasstank; Habitat; Skap; Penn; Lekegrind; Terrarium; Reisebærer; Ledningsbur; Annet
it: Tipo di habitat/gabbia per piccoli animali: Acquario; Serbatoio di vetro; Habitat; Carrello; A penna; Box; Terrario; Vettore di viaggio; Gabbia metallica; Altro
ro-RO: Tip de habitat/cușcă pentru animale mici: Acvariu; Terariu din sticlă; Habitat; Coteț; Țarc; Țarc de joacă; Terariu; Geantă de transport; Cușcă de sârmă; Altele
fi: Pieneläinten asuinpaikkojen ja häkkien tyyli: Akvaario; Lasisäiliö; Elinpiiri; Häkki; Karsina; Leikkikehä; Terraario; Matkalaatikot; Metallihäkki; Muu
nl: Type habitat/kooi voor kleine dieren: Aquarium; Glazen tank; Habitat; Hok; Kooi; Speelkooi; Terrarium; Reiskrat; Draaikooi; Andere
pt-BR: Habitat de pequenos animais/tipo de gaiola: Aquário; Tanque de vidro; Habitat; Gaiola; Cercado; Cercadinho; Terrário; Caixa de transporte para viagens; Gaiola de arame; Outro
pt-PT: Acessórios de habitat/casota/gaiola para animais pequenos: Aquarium; Tanque de vidro; Habitat; Gaiola; Caneta; Parque infantil; Terrário; Transportadora de viagens; Gaiola de arame; Outro
sv: Typ av smådjursbur: Aquarium; Glastank; Livsmiljö; Kaninbur; Hage; Lekhage; Terrarium; Transportörer; Trådlock; Övrigt
lt-LT: Indo / narvo smulkiems gyvūnams tipas: Akvariumas; Stiklinis indas; Buveinė; Narvas; „Pen“ geležtė; Maniežas; Terariumas; Kelioninis narvas; Vielinis narvas; Kita
de: Habitat-/Käfigtyp für Kleintiere: Aquarium; Glasbehälter; Habitat; Stall; Pen; Laufstall; Terrarium; Reisetragetasche; Drahtkäfig; Sonstiges
zh-CN: 小动物生态缸/生态盒/笼子类型: 鱼缸/水族箱; 玻璃缸; 生态缸/生态盒; 笼子; 小窝; 玩耍围栏; 玻璃饲养箱; 外出盒/出行箱包; 铁丝笼; 其他
cs: Typ stanoviště/klece pro drobná zvířata: Akvárium; Skleněná nádrž; Stanoviště; Králíkárna; Kapesní; Ohrádka; Terárium; Cestovní přepravka; Drátěná klec; Jiné
vi: Môi trường sống/loại lồng của động vật nhỏ: Bể cá; Kính cường lực; Môi trường sống; Chuồng thỏ; Bút; Cũi đẩy; Hồ cạn; Túi vận chuyển; Lồng lưới; Khác
el: Τύπος ενδιαιτήματος/κλουβιού για μικρά ζώα: Ενυδρείο; Γυάλινη δεξαμενή; Ενδιαίτημα; Αποθήκη; Pen; Παρκοκρέβατο; Ζωοτροφείο; Μεταφορέας ταξιδιού; Καπάκια καλωδίων; Άλλο
hr-HR: Vrsta staništa/kaveza za male životinje: Akvarij; Stakleni spremnik; Stanište; Kućica; Ograda; Ogradica za igru; Terarij; Nosiljka za putovanja; Žičani kavez; Ostalo
ko: 소동물 집/케이지 타입: 수족관; 유리 탱크; 서식지; 우리; 펜; 놀이울; 테라리움; 여행용 캐리어; 와이어 케이지; 기타
ru: Тип клетки для мелких животных: Аквариум; Стеклянный бак; Место обитания; Клетка; Загон; Манеж; Террариум; Переноска для путешествий; Проволочная клетка; Другое
en: Small animal habitat/cage type: Aquarium; Glass tank; Habitat; Hutch; Pen; Playpen; Terrarium; Travel carrier; Wire cage; Other
fr: Type de cage/habitat pour petits animaux: Aquarium; Bac en verre; Habitat; Clapier; Enclos; Parc de jeu; Terrarium; Transporteur de voyage; Cage métallique; Autre
sk-SK: Typ obydlia/klietky pre malé zvieratá: Akvárium; Sklenená nádrž; Obydlie; Koterec; Ohrada; Ohrádka; Terárium; Cestovná prepravka; Drôtená klietka; Iné
pl: Rodzaj pomieszczeń i klatek dla małych zwierząt: Akwarium; Zbiornik szklany; Habitat; Klatka; Kojec; Kojec dla dziecka; Terrarium; Transporter podróżny; Klatka druciana; Inne
hu: Kisállatélőhely/-ketrec típusa: Akvárium; Üvegtartály; Élőhely; Ól; Karám; Játékkarám; Terrárium; Utazási szállító; Drótketrec; Egyéb
bg-BG: Местообитание за малки животни/тип клетка: Аквариум; Стъклен резервоар; Местообитание; Къщичка; Кошара; Кошара за игра; Терариум; Пътническа клетка; Телена клетка; Други
tr: Küçük hayvan habitatı/kafes tipi: Akvaryum; Cam tank; Doğal ortam; Kafes; Kalem; Çocuk Parkı; Teraryum; Seyahat taşıyıcısı; Tel kafes; Diğer